Minutes et répertoires du notaire Charles BORDIN, 14 août 1794 - 12 janvier 1820 (étude XXX)
Archives nationales
- Répertoire(s) de Charles BORDIN, 2 janvier 1792 - 29 décembre 1837; MC/RE/XXX/12 - MC/RE/XXX/22
  - Répertoire. 1807, 4 juillet - 1812, 30 novembre, 4 juillet 1807 - 30 novembre 1812; MC/RE/XXX/15
    - Inventaire après décès: Baudouin, Charlotte-Edmée. Lepareur, Jean-Baptiste (épouse). épicier (marchand). Petit-Lion-Saint-Sauveur (rue du), n° 21, 18 octobre 1811
      inventaire après décès; Petit-Lion-Saint-Sauveur (rue du); Baudouin, Charlotte-Edmée; Lepareur, Jean-Baptiste; commerçant
    - Inventaire après décès: Girard, Marie-Marguerite. Lecuit, François-Antoine (épouse). jardinier. Chemin de Pantin (rue du), n° 22, 28 octobre 1811
      inventaire après décès; Chemin-de-Pantin (rue du); Girard, Marie-Marguerite; Lecuit, François-Antoine; jardinier
    - Quittance de liquidation de la maison de commerce Boursier et Defermex., 29 octobre 1811
      quittance; liquidation
    - Inventaire après décès: Olivier, Marie-Françoise. Louette, Antoine-Gentien (épouse). bijoux (fabricant de). Bourg-l'Abbé (rue du), n° 5, 7 novembre 1811
      inventaire après décès; Bourg-l'Abbé (rue du); Olivier, Marie-Françoise; Louette, Antoine-Gentien; orfèvre
    - Inventaire après décès: Carrere, Gratie. Imbert, Jean-André (épouse); Camus, Michel-Louis (épouse divorcée). Américain, propriétaire. Palais-Royal (galerie), n° 154, 8 novembre 1811
      liquidation et partage de la succession le 31 janvier 1812, RE/XXX/15
      inventaire après décès; liquidation; Palais Royal; Carrère, Gratie; Imbert, Jean-André; Camus, Michel-Louis
    - Inventaire après décès: Debray, Marie-Françoise-Charlotte. Vitry, Pierre-Toussaint (épouse). voiturier. Faubourg-du-Temple (rue du), n° 51, 23 novembre 1811
      inventaire après décès; Faubourg-du-Temple (rue du); Debray, Marie-Françoise-Charlotte; Vitry, Pierre-Toussaint; transporteur de marchandises
    - Inventaire après décès: Teterchene, Nicolas. Deux-Boules (rue des), n° 12, 24 janvier 1812
      inventaire après décès; Deux-Boules (rue des); Teterchene, Nicolas
    - Inventaire après décès: Pigy, Henri-Jacques., 28 janvier 1812
      inventaire après décès; Pigy, Henri-Jacques
    - Inventaire après décès: Lefevre, Théodore., 4 février 1812
      inventaire après décès; Lefevre, Théodore
    - Inventaire après décès: Rouxel, François., 23 mars 1812
      inventaire après décès; Rouxel, François
    - Inventaire après décès: Desfontaines, Pierre-François. menuisier (maître). Montholon (rue), n° 19, 9 avril 1812
      liquidation et partage de la succession le 21 septembre 1818, RE/XXX/16
      inventaire après décès; Montholon (rue de); Desfontaines, Pierre-François; menuisier
    - Inventaire après décès: Hautemps, Jacques., 20 avril 1812
      inventaire après décès; Hautemps, Jacques
    - Inventaire après décès: Dugas, Jean-Baptiste., 20 avril 1812
      inventaire après décès; Dugas, Jean-Baptiste
    - Inventaire après décès: Bidault, Jacques-Nicolas. avocat (ancien)., 4 mai 1812
      inventaire après décès; Bidault, Jacques-Nicolas; avocat
    - Inventaire après décès: Bitard, Anne-Jeanne. Jacques, Sébastien-Jean (épouse). bottier de l'empereur. Montmartre (rue), n° 95, 1er juin 1812
      inventaire après décès; Montmartre (rue); Bitard, Anne-Jeanne; Jacques, Sébastien-Jean; bottier
    - Inventaire après décès: Nalet de Letan, Marie-Joseph., 5 juin 1812
      inventaire après décès; Nalet de Letan, Marie-Joseph
    - Transport de créances, maison de commerce de draps Henri et Félix Perret., 18 juin 1812
      transport de droits; Perret, Félix; Perret, Henri; tisserand
    - Inventaire après décès: Joliveau, Nicolas-Claude. administrateur adjoint des messageries impériales. Saint-Pierre-Montmartre (rue), n° 14, 23 juillet 1812
      inventaire après décès; Saint-Pierre-Montmartre (rue); Joliveau, Nicolas-Claude; administrateur de société
    - Inventaire après décès: Lenoir, Félix. Cassette (rue), n° 35, 7 août 1812
      inventaire après décès; Cassette (rue); Lenoir, Félix
    - Inventaire après décès: Fontaine, François-Marie-Amand. employé (ancien). Grande-Truanderie (rue de la), n° 45, 27 août 1812
      inventaire après décès; Grande-Truanderie (rue de la); Fontaine, François-Marie-Amand
  - Répertoire. 1812, 1er décembre - 1819, 23 octobre, 1er décembre 1812 - 23 octobre 1819; MC/RE/XXX/16
    - Vente d'un équipage de roulier., 1er janvier 1813 - 1813
      MC/RE/XXX/16
      acte de vente
    - Inventaire après décès: Froment, Philippe. receveur des rentes. Française (rue), n° 3, 16 mars 1813
      inventaire après décès; Française (rue); Froment, Philippe; percepteur
    - Vente d'un fonds de commerce d'épicerie., 27 avril 1813
      acte de vente; commerçant
    - Inventaire après décès: Delorme, Françoise-Antoinette. Acar, Jacques-Pierre (épouse). Quincampoix (rue), n° 70, 25 août 1813
      inventaire après décès; Quincampoix (rue); Delorme, Françoise-Antoinette; Acar, Jacques-Pierre
    - Inventaire après décès: Richard, Marie-Louise. Dorle, Ambroise-Henri (épouse). Vertbois (rue du), n° 13, 31 août 1813
      inventaire après décès; Vertbois (rue du); Richard, Marie-Louise; Dorle, Ambroise-Henri
    - Inventaire après décès: Levy, Joseph. colporteur (marchand). Ponceau (rue du), n° 1, 23 septembre 1813
      inventaire après décès; Ponceau (rue du); Levy, Joseph
    - Inventaire après décès: Manoeuvre, Etienne. menuisier. Martyrs (rue des), n° 10, 4 octobre 1813
      inventaire après décès; Martyrs (rue des); Manoeuvre, Etienne; menuisier
    - Inventaire après décès: Charaudeau, Louise. Dolimier, Jean-Baptiste (épouse); Zeller, Antoine-Mathieu-Balthazard (veuve). Joaillier (ancien). Saint-Sauveur (rue), n° 14. Saint-Merry (rue), n° 41, 22 octobre 1813
      20 février 1815, liquidation de la succession, ET/XXX/623.
      inventaire après décès; Saint-Merri (rue); Saint-Sauveur (rue); Charaudeau, Louise; Dolimier, Jean-Baptiste; Zeller, Antoine-Mathieu-Balthazard; orfèvre
    - Inventaire après décès: Courty, Etienne. cocher. Pompe (cul de sac de la), n° 12, 26 octobre 1813
      inventaire après décès; Courty, Etienne; conducteur de véhicules
    - Inventaire après décès: Collet, Jeanne-Françoise. Rousselle, Pierre-Charles (épouse). sellier. Pompe (cul de sac de la), n° 4, 26 octobre 1813
      inventaire après décès; Collet, Jeanne-Françoise; Rousselle, Pierre-Charles; sellier
    - Inventaire après décès: Turretin, Louis., 11 décembre 1813
      inventaire après décès; Turretin, Louis
    - Inventaire après décès: Dalbret, Clotilde-Prudence. More, Charles (épouse). sommelier (garçon). Mandar (rue), 16 décembre 1813
      inventaire après décès; Mandar (rue); Dalbret, Clotilde-Prudence; More, Charles; employé de maison
    - Inventaire après décès: Marcus, Nicolas., 11 janvier 1814
      inventaire après décès; Marcus, Nicolas
    - Inventaire après décès: Hupin, Thérèse. Tonnoille, Louis-Joseph (épouse). cordonnier. Filles-du-Calvaire (rue des), n° 27, 11 mars 1814
      16 février 1814, notoriété après décès de Thérèse HUPIN épouse de Louis TONNOILLE, RE/XXXIII/15.
      inventaire après décès; Filles-du-Calvaire (rue des); Hupin, Thérèse; Tonnoille, Louis-Joseph; cordonnier
    - Extrait en brevet de l'intitulé de l'inventaire après décès du 15 novelbre 1786 { Me Pelisson à Saint-Germain-en-Laye (Yvelines) }: Vanmine, Rose-Louise. Courdoumer, Louis de (veuve)., 15 mars 1814
      extrait d'acte; brevet notarié; inventaire après décès; Vanmine, Rose-Louise; Courdoumer, Louis de
    - Inventaire après décès: Jacques, Barbe. Crindart, François (épouse). boulanger (ancien maître). Faubourg-du-Roule (rue du), n° 45, 1er juin 1814
      inventaire après décès; Faubourg-du-Roule (rue du); Jacques, Barbe; Crindart, François; boulanger
    - Inventaire après décès: Morel, Jean-Laurent. officier de santé. Beauregard (rue), n° 17, 10 juin 1814
      inventaire après décès; Beauregard (rue); Morel, Jean-Laurent; médecin
    - Inventaire après décès: Dejean, François. Grenetat (rue), n° 29, 14 juin 1814
      inventaire après décès; Greneta (rue); Dejean, François
    - Inventaire après décès: Toffier, Geneviève-Thérèse-Rose. Sainte, Hubert (épouse). Vins (marchand de). Faubourg-Saint-Martin (rue du), n° 124, 27 juin 1814
      inventaire après décès; Faubourg-Saint-Martin (rue du); Toffier, Geneviève-Thérèse-Rose; Sainte, Hubert; commerçant
    - Inventaire après décès: Brusy, François-Jacques-Raymond. bouchonnier (maître). Pavée-Saint-Sauveur (rue), n° 11, 2 juillet 1814
      inventaire après décès; Pavée-Saint-Sauveur (rue); Brusy, François-Jacques-Raymond
    - Inventaire après décès: Romagnie, Pierre-Jean-Louis. propriétaire. Servandoni (rue), n° 11, 5 juillet 1814
      inventaire après décès; Servandoni (rue); Romagnie, Pierre-Jean-Louis
    - Inventaire après décès: Pouillot, Anne-Geneviève. Boitel, Jean-Pascal (veuve). pâtissier (ancien maître)., 5 septembre 1814
      inventaire après décès; Pouillot, Anne-Geneviève; Boitel, Jean-Pascal; pâtissier
    - Inventaire après décès: Graillot, Joseph. Vins (marchand de). Montorgueil (rue), n° 58, 14 septembre 1814
      inventaire après décès; Montorgueil (rue); Graillot, Joseph; commerçant
    - Inventaire après décès: Gauvert, François-Alexandre. serrurier (maître). Temple (rue du), n° 33, 7 octobre 1814
      inventaire après décès; Temple (rue du); Gauvert, François-Alexandre; serrurier
    - Inventaire après décès: Guiard, Marie-Julie. Blossier, Jean-Nicolas (épouse). avocat, huissier de la chambre du roi (ancien). Neuve Saint Eustache (rue), n° 11, 10 octobre 1814
      inventaire après décès; Neuve-Saint-Eustache (rue); Guiard, Marie-Julie; Blossier, Jean-Nicolas; avocat; huissier
    - Inventaire après décès: Mauger, Jean-Désiré. négociant. Montorgueil (rue), n° 8, 11 octobre 1814
      inventaire après décès; Montorgueil (rue); Mauger, Jean-Désiré; négociant
    - Inventaire après décès: Lepeltier, Jean. couvreur (maître). Monceau-Saint-Gervais (rue du), n° 7, 25 octobre 1814
      inventaire après décès; Monceau-Saint-Gervais (rue du); Lepeltier, Jean; couvreur
    - Inventaire après décès: Manteau, Louis-François. toile (ancien marchand de). Sainte-Appoline (rue), n° 4, 15 novembre 1814
      inventaire après décès; Sainte-Apolline (rue); Manteau, Louis-François; tisserand
    - Inventaire après décès: Caridroit, Jean-Baptiste-Barnabé. perruquier. Mondétour (rue), n° 29/Chapelle (La), 6 décembre 1814
      inventaire après décès; La Chapelle (ancienne commune); Mondétour (rue); Caridroit, Jean-Baptiste-Barnabé; coiffeur
    - Inventaire après décès: Quatresous, Marie-Elisabeth. Boilaux, Jean-Louis (épouse). courrier. Petit-Lion-Saint-Sauveur (rue du), n° 23, 24 décembre 1814
      inventaire après décès; Petit-Lion-Saint-Sauveur (rue du); Quatresous, Marie-Elisabeth; Boilaux, Jean-Louis; messager
    - Inventaire après décès: Beaupy, Louis-Etienne-François. employé à l'administration des douanes. Tacherie (rue de la), n° 10, 30 mai 1815
      inventaire après décès; Tacherie (rue de la); Beaupy, Louis-Etienne-François
    - Inventaire après décès: Bruneau, Jean. chef de bureau au trésor royal. Neuve des-Petits-Pères (rue), n° 3, 31 juillet 1815
      inventaire après décès; Petits-Pères (rue des); Bruneau, Jean
    - Inventaire après décès: Maillard, Pierre-Fulcien-Barthélemy. charcutier (marchand). Cordonnerie (rue de la), n° 7, près les Halles, 8 août 1815
      inventaire après décès; Cordonnerie (rue de la); Maillard, Pierre-Fulcien-Barthélemy; charcutier
    - Inventaire après décès: Trancart, Pierre-François. rentier. Filles-du-Calvaire (rue des), n° 19, 23 août 1815
      inventaire après décès; Filles-du-Calvaire (rue des); Trancart, Pierre-François
    - Inventaire après décès: Mouchard, Françoise. Lacaille, Jean (épouse). boulanger (ancien marchand). Faubourg-Poissonnière (rue du), n° 10, 20 septembre 1815
      inventaire après décès; Faubourg-Poissonnière (rue du); Mouchard, Françoise; Lacaille, Jean; boulanger
    - Inventaire après décès: Hattoy, Jean-Baptiste. boiserie (marchand de). Chapon (rue), n° 21, 13 novembre 1815
      inventaire après décès; Chapon (rue); Hattoy, Jean-Baptiste; négociant
    - Inventaire après décès: Clavaux, Marie-Françoise. Bisson, Charles-Thomas (épouse). Montorgueil (rue), n° 8, 1er décembre 1815
      liquidation de la succession le 26 mars 1825, RE/XXX/18
      inventaire après décès; Montorgueil (rue); Clavaux, Marie-Françoise; Bisson, Charles-Thomas
    - Inventaire après décès: Debey, Louis-Félix. négociant (ancien). Pavée-Saint-Sauveur (rue), n° 4, 5 décembre 1815
      inventaire après décès; Pavée-Saint-Sauveur (rue); Debey, Louis-Félix; négociant
    - Inventaire après décès: Gasse, Louise-Françoise. Bruneau, Jean (veuve). chef de bureau au trésor royal. Neuve des-Petits-Pères (rue), n° 3, 23 décembre 1815
      inventaire après décès; Petits-Pères (rue des); Gasse, Louise-Françoise; Bruneau, Jean
    - Inventaire après décès: Piot, Jean., 5 janvier 1816
      inventaire après décès; Piot, Jean
    - Inventaire après décès: Dupont, Honoré-Julien. Boulanger (marchand). Petit-Lion-Saint-Sauveur (rue du), n° 5, 27 janvier 1816
      29 février 1816, procès-verbal d'enchères et adjudication du fonds de commerce de boulanger.
      inventaire après décès; Petit-Lion-Saint-Sauveur (rue du); Dupont, Honoré-Julien; boulanger
    - Inventaire après décès: Bisson, Renée-Scholastique. Mauger, Jean-Désiré (veuve)., 24 février 1816
      inventaire après décès; Bisson, Renée-Scholastique; Mauger, Jean-Désiré
    - Inventaire après décès: Meunier, Jean-Baptiste-Michel. gravatier. Rochechouart (rue de), n° 35, 19 mars 1816
      inventaire après décès; Rochechouart (rue de); Meunier, Jean-Baptiste-Michel
    - Inventaire après décès: Mosquoso y Baena de Guimarey et d'Aranda, Françoise de Paule. Mosquera y Quintanilla, Louis (veuve). Marquise de Guimarey et d'Aranda., 25 mars 1816
      inventaire après décès; Mosquoso y Baena de Guimarey et d'Aranda, Françoise de Paule; Mosquera y Quintanilla, Louis
    - Inventaire après décès: Cartier, Jean-Baptiste. sergent au 5e régiment de tirailleurs, 2e bataillon, 1ère compagnie., 9 mai 1816
      inventaire après décès; Cartier, Jean-Baptiste
    - Inventaire après décès: Ehrenheims, Antoine-Barthélemy-d'., 22 mai 1816
      inventaire après décès; Ehrenheims, Antoine-Barthélemy-d'
    - Inventaire après décès: Gillet, Jean-Pierre. Tiquetonne (rue), n° 6, 4 juin 1816
      inventaire après décès; Tiquetonne (rue); Gillet, Jean-Pierre
    - Inventaire après décès: Ducastel, Elisabeth. Bule, Jean-Marie (épouse). fort à la halle. Cossonnerie (rue de la), n° 9, 5 juin 1816
      inventaire après décès; Cossonnerie (rue de la); Ducastel, Elisabeth; Bule, Jean-Marie; magasinier
    - Inventaire après décès: Sauveur, Anne-Barbe. Carey, Joseph-Seraphin (épouse). professeur de musique. Vieille-du-Temple (rue), n° 79, 20 juin 1816
      inventaire après décès; Vieille-du-Temple (rue); Sauveur, Anne-Barbe; Carey, Joseph-Seraphin; enseignant
    - Inventaire après décès: Gillet, Marie-Thérèse. Lege, Pierre (épouse). grainetier (marchand). Fromagerie (rue de la), n° 7, 5 juillet 1816
      inventaire après décès; Fromagerie (rue de la); Gillet, Marie-Thérèse; Lege, Pierre; commerçant
    - Inventaire après décès: Sulpis, Joseph-Antoine. Saint-Honoré (rue), n° 265, 9 juillet 1816
      inventaire après décès; Saint-Honoré (rue); Sulpis, Joseph-Antoine
    - Inventaire après décès: Vautrain, Alexandre. propriétaire. Marivaux (rue de), n° 1, 22 août 1816
      inventaire après décès; Marivaux (rue de); Vautrain, Alexandre
    - Inventaire après décès: Thioust, Pierre-Simon. Faubourg-Saint-Denis (rue du), n° 16, 12 septembre 1816
      inventaire après décès; Faubourg-Saint-Denis (rue du); Thioust, Pierre-Simon
    - Inventaire après décès: Bule, Jean-Marie. fort à la halle., 9 octobre 1816
      inventaire après décès; Bule, Jean-Marie; magasinier
    - Inventaire après décès: Horry, Madeleine-Henriette. Rivolet, Jean-Baptiste (veuve)., 17 octobre 1816
      inventaire après décès; Horry, Madeleine-Henriette; Rivolet, Jean-Baptiste
    - Inventaire après décès: Hattoy, Jean-Baptiste-Philippe. batteur d'or (marchand). Maire (rue au), n° 29, 22 octobre 1816
      inventaire après décès; Maire (rue au); Hattoy, Jean-Baptiste-Philippe; batteur de métal
    - Inventaire après décès: Georget, Marie-Denise. Lesourd, Pierre-Philippe (épouse). émailleur. Gravilliers (rue des), n° 56, 9 novembre 1816
      inventaire après décès; Gravilliers (rue des); Georget, Marie-Denise; Lesourd, Pierre-Philippe; décorateur
    - Inventaire après décès: Jourdan, Marie-Catherine. Vimont, Michel-Etienne (épouse). sellier (garçon), employé à l'administration des messageries royales. Vieux-Augustins (rue des), n° 67, 16 décembre 1816
      inventaire après décès; Vieux-Augustins (rue des); Jourdan, Marie-Catherine; Vimont, Michel-Etienne; sellier
    - Inventaire après décès: Masson, Antoinette-Augustine-Florence., 17 décembre 1816
      inventaire après décès; Masson, Antoinette-Augustine-Florence
    - Inventaire après décès: Carra, Jean-Claude. courtier de roulage., 6 janvier 1817
      et de Justine Françoise BADIN, son épouse.
      inventaire après décès; Carra, Jean-Claude; courtier
    - Inventaire après décès: Caillard, Marie-Adélaïde. Galois, François (épouse). épicier (marchand). Saint-Sauveur (rue), n° 24, 4 février 1817
      inventaire après décès; Saint-Sauveur (rue); Caillard, Marie-Adélaïde; Galois, François; commerçant
    - Inventaire après décès: Roblin, Etienne-Claude. menuisier (maître). Beaubourg (rue), n° 40, 24 avril 1817
      inventaire après décès; Beaubourg (rue); Roblin, Etienne-Claude; menuisier
    - Inventaire après décès: Ciron, Vincent. Gèvres (quai de), n° 8, 26 avril 1817
      inventaire après décès; Gesvres (quai de); Ciron, Vincent
    - Inventaire après décès: Dufour, Antoine-Joseph. quincaillier (ancien marchand). Vieilles-Tuileries (rue des), n° 12, 28 avril 1817
      inventaire après décès; Vieilles-Tuileries (rue des); Dufour, Antoine-Joseph; commerçant
    - Inventaire après décès: Ravenel, Anne-Adélaïde. Bretchneider, Frédéric-Henri (veuve); Martin, Jacques (veuve). sellier carrossier, sellier (maître). Astorg (rue d'), n° 7, faubourg-Saint-Honoré, 14 mai 1817
      inventaire après décès; Astorg (rue d'); Ravenel, Anne-Adélaïde; Bretchneider, Frédéric-Henri; Martin, Jacques; sellier; sellier; carrossier
    - Inventaire après décès: Rollin, Hélène. Maillard, Jérôme (veuve)., 7 juin 1817
      inventaire après décès; Rollin, Hélène; Maillard, Jérôme
    - Inventaire après décès: Charpentier, Jean-Baptiste-François. garde de la prévôté., 14 juin 1817
      inventaire après décès; Charpentier, Jean-Baptiste-François; militaire du rang
    - Inventaire après décès: Cravoisy, Anne-Elisabeth. Ulrik, Pierre (épouse). cordonnier. Petit-Lion-Saint-Sauveur (rue du), n° 23, 30 juin 1817
      inventaire après décès; Petit-Lion-Saint-Sauveur (rue du); Cravoisy, Anne-Elisabeth; Ulrik, Pierre; cordonnier
    - Inventaire après décès: Sonnet, Gatien-René., 22 juillet 1817
      inventaire après décès; Sonnet, Gatien-René
    - Inventaire après décès: Fouquet, Charles. tanneur (marchand). Saint-Germain-en-Laye (Yvelines), 6 août 1817
      inventaire après décès; Saint-Germain-en-Laye (Yvelines); Fouquet, Charles; tanneur
    - Inventaire après décès: Ehrenheims, Jean-Antoine-d' (fils)., 11 août 1817
      inventaire après décès; Ehrenheims, Jean-Antoine-d' (fils)
    - Inventaire après décès: Berthereau, Thomas. président du tribunal de 1ère instance de la Seine, Officier de la Légion d'honneur., 1er octobre 1817
      inventaire après décès; Berthereau, Thomas; magistrat
    - Inventaire après décès: Estivin dit Garin, Joseph. frotteur. Montholon (rue), n° 18, 14 octobre 1817
      inventaire après décès; Montholon (rue de); Estivin dit Garin, Joseph; employé de maison
    - Inventaire après décès: Poisson, Jean-Gabriel. négociant (ancien). Paradis (rue de), n° 25, faubourg Poissonnière, 3 novembre 1817
      inventaire après décès; Paradis (rue de); Poisson, Jean-Gabriel; négociant
    - Inventaire après décès: Noyer, Marie-Anne. Prin, Jacques-Victor (veuve). apprêteur tondeur de draps., 5 novembre 1817
      liquidation et partage de la succession le 8 juillet 1818, RE/XXX/16
      inventaire après décès; Noyer, Marie-Anne; Prin, Jacques-Victor
    - Inventaire après décès: Guillot, Elisabeth. Masteaux, Jean-Marie (épouse). artificier (ouvrier). Faubourg-Saint-Denis (rue du), n° 130, Saint-Martin, 8 novembre 1817
      inventaire après décès; Faubourg-Saint-Denis (rue du); Guillot, Elisabeth; Masteaux, Jean-Marie
    - Inventaire après décès: Soligny, Charlotte-Clotilde de. Lefevre de La Potelliere, Jean (veuve). garde du corps (ancien), Ecuyer., 17 novembre 1817
      inventaire après décès; Soligny, Charlotte-Clotilde de; Lefevre de La Potelliere, Jean; militaire
    - Inventaire après décès: Imbert, Jean-André (père). Américain. Bellesme (Oise), 28 novembre 1817
      inventaire après décès; Imbert, Jean-André
    - Inventaire après décès: Wucherfening, Jean-Chrétien. tailleur. Saint-Honoré (rue), n° 251, 1er décembre 1817
      inventaire après décès; Saint-Honoré (rue); Wucherfening, Jean-Chrétien; tailleur d'habits
    - Inventaire après décès: Cocu, Guillaume. Menuisier (ouvrier). Aubry le Boucher (rue), n° 25, 6 décembre 1817
      inventaire après décès; Aubry-le-Boucher (rue); Cocu, Guillaume; menuisier
    - Inventaire après décès: Ruze, Jacques-Louis. voiturier. Mouffetard (rue), n° 315, 14 janvier 1818
      inventaire après décès; Mouffetard (rue); Ruze, Jacques-Louis; transporteur de marchandises
    - Inventaire après décès: Noirot, Claude. bourrelier sellier (maître). Saint-Victor (rue), n° 17, 4 février 1818
      inventaire après décès; Saint-Victor (rue); Noirot, Claude; sellier; sellier
    - Inventaire après décès: Poirier, Charles-Jacques. chapelier. Pavée-Saint-Sauveur (rue), n° 5, 5 février 1818
      inventaire après décès; Pavée-Saint-Sauveur (rue); Poirier, Charles-Jacques; fabricant d'accessoires vestimentaires
    - Inventaire après décès: Saget, Marie-Jeanne-Andrée. Delorme, Pierre (épouse). serrurier (maître). Varennes (rue de), n° 5, 19 mars 1818
      inventaire après décès; Varenne (rue de); Saget, Marie-Jeanne-Andrée; Delorme, Pierre; serrurier
    - Inventaire après décès: Leclerc, Marie-Françoise., 12 mai 1818
      inventaire après décès; Leclerc, Marie-Françoise
    - Inventaire après décès: Dufour, Marie-Anne. Debey, Louis-Félix (veuve); Perier, Michel-Aimé (veuve)., 8 juin 1818
      inventaire après décès; Dufour, Marie-Anne; Debey, Louis-Félix; Perier, Michel-Aimé
    - Inventaire après décès: Bourru, Anne-Aimée. Fieux, Mathieu-Gsspard (veuve). commis des finances (premier)., 13 juin 1818
      inventaire après décès; Bourru, Anne-Aimée; Fieux, Mathieu-Gsspard
    - Inventaire après décès: Cosson, René-François. fruitier. Faubourg-Saint-Honoré (rue du), n° 77, 3 juillet 1818
      inventaire après décès; Faubourg-Saint-Honoré (rue du); Cosson, René-François; commerçant
    - Inventaire après décès: Perrot, Jean-Marie., 7 juillet 1818
      inventaire après décès; Perrot, Jean-Marie
    - Inventaire après décès: Vial, Jacques. menuisier. Deux-Portes-Saint-Sauveur (rue des), n° 16, 7 août 1818
      inventaire après décès; Deux-Portes-Saint-Sauveur (rue des); Vial, Jacques; menuisier
    - Inventaire après décès: Denier, Marie-Catherine. Regnault, Pierre-Alexandre (veuve)., 10 septembre 1818
      inventaire après décès; Denier, Marie-Catherine; Regnault, Pierre-Alexandre
    - Inventaire après décès: Ruffier, Pierre-François. porte-étendard, gouverneur, officier du point d'honneur. Popincourt (rue), n° 53, 23 octobre 1818